臺灣臺北地方法院刑事判決　　　　　　 96年度易字第1054號
　　公　訴　人　臺灣臺北地方法院檢察署檢察官
　　被　　　告　甲○○
上列被告因違反毒品危害防制條例案件，經檢察官提起公訴（95
年度毒偵字第3368號），被告於準備程序期日就被訴事實為有罪
之陳述，經本院裁定進行簡式審判程序，判決如下：
    主    文
甲○○施用第二級毒品，累犯，處有期徒刑伍月，如易科罰金，
以新臺幣壹仟元折算壹日。扣案第二級毒品安非他命壹包（驗餘
淨重零點貳公克）沒收銷燬；包裝前開毒品之夾鍊袋壹只沒收
。
    事    實
一、甲○○前因違反毒品危害防制條例案件，前經本院以八十七
    年度毒聲字第七八三號裁定，送觀察、勒戒後，認有繼續施
    用毒品傾向，由本院以八十七年度毒聲字第九七四號裁定，
    令入戒治處所施以強制戒治，嗣經本院以八十八年度毒聲字
    第七○○號裁定停止戒治，所餘戒治期間付保護管束，復因
    其違反保護管束應遵守事項情節重大，而由本院以八十八年
    毒聲字第二一三○號裁定撤銷停止戒治，令入戒治處所施以
    強制戒治，其於八十九年一月十八日執行強制戒治期滿出監
    ，而由臺灣臺北地方法院檢察署檢察官於民國（下同）八十
    九年三月二十三日，以八十九年度戒毒偵字第七九號為不起
    訴處分確定。然而，其復因連續施用第二級毒品安非他命，
    違反毒品危害防制條例案件，由臺灣臺北地方法院檢察署檢
    察官向本院聲請裁定送強制戒治及以八十九年度毒偵字第二
    三四○號提起公訴，經本院以八十九年度毒聲字第二三四五
    號裁定令入戒治處所施以強制戒治一年，嗣經本院以九十年
    毒聲字第一九四一號裁定停止戒治，所餘期間戒治期間付保
    護管束，其於九十年十一月二十六日因停止戒治出監，並於
    九十一年一月十五日交付保護管束期滿而執行完畢；又經本
    院以八十九年度易字第二○六八號判決有期徒刑六月確定，
    而於九十二年一月三十一日執行完畢。又因違反毒品危害防
    制條例案件，經本院以九十三年度毒聲字第五號裁定令入戒
    治處所強制戒治一年（嗣因修法未執行完畢），並以九十三
    年度易字第三號判決有期徒刑七月確定，且另因違反毒品危
    害防制條例案件，經本院以九十三年度易字第一七四四號判
    決有期徒刑八月確定、以九十三年度訴字第一○六七號判決
    有期徒刑八月確定，上揭三罪（有期徒刑七月、八月、七月
    ）並經本院以九十四年度聲字第三八四號定應執行有期徒刑
    一年十月確定，於九十五年七月十九日縮短刑期假釋付保護
    管束出獄，甫於九十五年八月二十三日保護管束期滿而執行
    完畢。
二、詎其仍不知悔改，竟於強制戒治執行完畢釋放後五年之內，
    復基於施用毒品之犯意，於九十五年十二月三日中午採尿時
    往前回溯九十六小時之某時（應扣除其於同日上午九時許為
    警查獲之時起至採尿時止之時間），在臺北市○○區○○街
    某工地，以將毒品燒烤產生蒸氣後予以吸食之方式，施用第
    二級毒品安非他命一次。惟於同日上午九時許，在臺北市大
    安區○○○路○段二四九號前，因神色慌張而遭警查獲，當
    場扣得第二級毒品安非他命一包（以夾鍊袋包裝，毛重零點
    四四公克、淨重零點二四公克，取零點零一公克化驗，驗餘
    淨重零點二三公克）。
三、案經臺北市政府警察局大安分局報請臺灣臺北地方法院檢察
    署檢察官偵查起訴。
    理由
一、本件係經被告於準備程序期日為有罪之陳述，由本院告知簡
    式審判程序之旨，並聽取公訴人、被告之意見後，裁定以簡
    式審判程序加以審理，則依據刑事訴訟法第二百七十三條之
    二、同法第一百五十九條第二項之規定，不適用傳聞法則有
    關限制證據能力之相關規定，合先說明。
二、上揭犯罪事實，業據被告甲○○於本院審理時自白不諱（見
    本院卷九十六年五月十七日準備程序筆錄及同日審判筆錄）
    。而被告所採集之尿液檢體（編號：○一七○四九號）經送
    鑑驗結果確呈安非他命類陽性反應，有濫用藥物尿液檢驗檢
    體監管紀錄表、臺灣尖端先進生技醫藥股份有限公司九十五
    年十二月十三日出具濫用藥物檢驗報告各一紙（見偵查卷第
    三五、五一頁）附卷可稽。且扣案以夾鍊塑膠袋包裝之白色
    結晶體一包，經警於九十五年十二月五日九時三十分以聯勤
    二○四廠製造之毒品檢驗包試驗初步檢驗結果，認呈安非他
    命反應，復經送臺北市政府警察局以氣相層析／質譜分析法
    鑑驗結果認確含有第二級毒品甲基安非他命、Ｎ, Ｎ-二甲
    基安非他命成分（安非他命之代謝物），毛重零點四四公克
    、淨重零點二四公克，取零點零一公克化驗，驗餘淨重零點
    二三公克，有臺北市政府警察局保安大隊毒品初步鑑驗報告
    單及臺北市政府警察局局九十六年二月二十六日北市鑑毒字
    第九四五號鑑驗通知書、扣押物品目錄表各一紙及照片一幀
    （夾鍊袋包裝之毒品一包）存卷可參。此外，並有自願受搜
    索同意書一紙、臺北市政府警察局保安大隊搜索、扣押筆錄
    一份、贓證物品清單一紙在卷可憑，綜上，已足認被告自白
    核與事實相符，應堪採信，其施用第二級毒品安非他命之犯
    行，足以認定，應依法論科。
三、按安非他命係毒品危害防制條例第二條第二項第二款所規定
    之第二級毒品，不得非法持有、使用。核被告所為，係違反
    毒品危害防制條例第十條第二項之施用第二級毒品罪。其持
    有第二級毒品安非他命之低度行為，已為其施用第二級毒品
    安非他命之高度行為所吸收，而不另論罪。又被告有前揭如
    事實所示之科刑及執行紀錄，其受有期徒刑執行完畢後，五
    年以內故意再犯本件有期徒刑以上之罪，為累犯，應依刑法
    第四十七條第一項規定加重其刑。爰審酌被告前科累累，且
    已因多次違反毒品危害防制條例案件，迭經令入觀察、勒戒
    、強制戒治及經判決，素行非佳，此有臺灣高等法院被告前
    案紀錄表存卷可按，其因施用毒品之犯行，迭經觀察、勒戒
    、強制戒治之治療程序，竟仍不思悔改，徹底袪除施用毒品
    之惡習，猶藉口工作太累，施用安非他命可提神，而再次施
    用，可知其意志力甚為薄弱，未能善體國家設置觀察、勒戒
    機構，協助毒品施用者戒除毒癮之美意，惟念及其於本件施
    用之次數僅一次，且在本質上乃屬戕害自己身心健康之行為
    ，尚未有嚴重破壞社會秩序或侵害他人權益之情形，又其坦
    承犯行不諱，深具悔意，犯罪後之態度甚佳等一切情狀，量
    處如主文所示之刑，並諭知易科罰金之折算標準。
四、末以，扣案第二級毒品安非他命一包（驗餘淨重零點二三公
    克），為違禁物，有前開鑑驗通知書一紙在卷可稽，應依毒
    品危害防制條例第十八條第一項前段規定沒收銷燬。包裝前
    開毒品之包裝袋（塑膠夾鍊袋）一只，雖因包裹毒品與之密
    切接觸，惟既可將毒品與之分離單獨鑑析秤重，有上開鑑驗
    通知書可按，包裝袋非毒品之一部，然係被告所有，供被告
    包裝盛放毒品、避免毒品潮濕、逸漏，供其施用毒品犯罪所
    用之物，爰依刑法第三十八條第一項第二款規定宣告沒收。
據上論結，爰依刑事訴訟法第二百九十九條第一項前段、第二百
七十三條之一第一項、第二百八十四條之一，毒品危害防制條例
第十條第二項、第十八條第一項前段，刑法第十一條前段、第四
十七條第一項、第四十一條第一項前段、第三十八條第一項第二
款，判決如主文。
本案經檢察官黃惠敏庭執行職務。
中　　華　　民　　國　　96　　年　 　5　　月　　31　  日
                      刑事第十六庭 法　官   徐千惠
上正本證明與原本無異。
如不服本判決，應於判決送達後10日內向本院提出上訴狀 (應抄
附繕本)。
                                   書記官  李典育
中　　華　　民　　國　　96　　年　　6 　　月　　5 　　日
附錄本案論罪科刑法條全文
毒品危害防制條例第十條第二項：
施用第二級毒品者，處三年以下有期徒刑。
毒品危害防制條例第18條
查獲之第一、二級毒品及專供製造或施用第一、二級毒品之器具
，不問屬於犯人與否，均沒收銷燬之；查獲之第三、四級毒品及
製造或施用毒品之器具，無正當理由而擅自持有者，均沒入銷燬
之。但合於醫藥、研究或訓練之用者，得不予銷燬。
前項合於醫藥、研究或訓練用毒品或器具之管理辦法，由法務部
會同行政院衛生署定之。
